臺灣屏東地方法院交通事件裁定　　　　　96年度交聲字第69號
原處分機關　交通部公路總局高雄區監理所屏東監理站
異　議　人
即受處分人　甲○○
上列受處分人因違反道路交通管理處罰條例案件，對於原處分機
關於民國96年3 月7 日所為之處分（原處分案號：屏監違字第裁
82-B00000000號），聲明異議，本院裁定如下：
    主  文
原處分撤銷。
甲○○不罰。
    理  由
一、原處分意旨略以：受處分人甲○○所有車牌號碼WR-3235 號
    自用小客車，於民國96年2 月3 日下午4 時15分許，在高雄
    市○○○路佔用身心障礙專用停車位違規停車，為警逕行舉
    發，並經查證屬實，因認該當道路交通管理處罰條例第56條
    第1 項第10款之規定，而據以裁處受處分人罰鍰新台幣（下
    同）1,200 元等情。
二、異議意旨略以：受處分人之子李德章為身心障礙者，領有身
    心障礙者專用停車位識別證，其於96年2 月3 日駕駛受處分
    人所有車牌號碼WR-3235 號自用小客車，前往高雄市○○○
    路參加財團法人中華民國證券暨期貨市場發展基金會舉辦之
    「期貨從業人職前訓練班（第473 期）」課程，將上開自用
    小客車停放於身心障礙專用停車位時，在車內擺放有身心障
    礙手冊及專用停車位識別證影本，並無違規停車之情形，原
    處分機關遽予裁處受處分人罰鍰1,200 元，尚有未合，爰對
    此聲明異議，請求撤銷原處分等語。
三、按汽車駕駛人停車時，有於身心障礙專用停車位違規停車之
    情形者，處1,200 元罰鍰；使用身心障礙者專用停車位者，
    應將專用停車位識別證置於汽車擋風玻璃明顯處或黏貼於機
    車車首，道路交通管理處罰條例第56條第1 項第10款、第3
    項前段及身心障礙者專用停車立設置管理辦法第9 條第1 項
    分別定有明文。
四、經查：受處分人所有車牌號碼WR-3235 號自用小客車，於96
    年2 月3 日下午4 時15分許，停放在高雄市○○○路422 號
    前之身心障礙專用停車位，且未將專用停車位識別證或其影
    本，置於汽車擋風玻璃明顯處之事實，業據證人即舉發本件
    交通違規之警員乙○○到庭證稱屬實，並有其所提出之照片
    6 幀附卷可稽，依其中放大之照片顯示，當時放置於擋風玻
    璃下方者僅有統一發票1 張及身心障礙手冊反面影本1 張，
    並無受處分人所稱之專用停車位識別證影本。
五、次查：受處分人之子李德章因中度肢障領有身心障礙手冊及
    屏東縣政府核發之專用停車位識別證，該專用停車位識別證
    上並載明「車號：WR-3235 」、「有效期限：99年11月10日
    」，且李德章確於96年2 月3 日、4 日，至高雄市○○○路
    398 號2 樓之1 ，參加財團法人中華民國證券暨期貨市場發
    展基金會舉辦之「期貨從業人員職前訓練班（第473 期）」
    課程，其中96年2 月3 日之課程至當日下午4 時30分始行結
    束各情，有中華民國身心障礙手冊、專用停車位識別證、財
    團法人中華民國證券暨期貨市場發展基金會結業證明、該基
    金會96年6 月1 日證基字第0960000580號函及所附簽到表、
    課表在卷足憑。準此，受處分人辯稱本件係伊子李德駕駛車
    牌號碼WR-3235 號自用小客車至高雄市○○○路422 號前，
    並停車於身心障礙專用停車位一節，應堪信屬實。
六、依上所述，李德章既因身心障礙而領有專用停車位識別證，
    則其自得停車於身心障礙專用停車位。其依前述身心障礙者
    專用停車位設置管理辦法第9 條第1 項規定，將專用停車位
    識別證置於擋風玻璃明顯處，無非係用以證明有停車於身心
    障礙專用停車位之資格，以避免被舉發交通違規及拖吊而已
    ，其未將專用停車位識別證置於汽車擋風玻璃明顯處，難謂
    即係違規停車，而該當道路交通管理處罰條例第56條第1 項
    第10款之規定。退而言之，縱認本件之情形仍屬違規停車，
    而該當道路交通管理處罰條例第56條第1 項第10款之規定，
    惟受處分人既非汽車駕駛人，且已於應到案日期前以上情提
    出「申訴」（見裁決書之記載），則可歸責者為汽車駕駛人
    李德章，依道路交通管理處罰條例第85條第1 項規定，亦不
    應以受處分人為處罰對象，而對其裁處罰鍰。是本件原處分
    機關依道路交通管理處罰條例第56條第1 項第10款之規定，
    對受處分人裁處罰鍰1,200 元，容有未洽，受處分人聲明異
    議為有理由，應由本院將原處分撤銷，另為其不罰之諭知。
七、據上論斷，應依道路交通案件處理辦法第20條前段，裁定如
    主文。
中　　華　　民　　國　　96　　年　　9 　　月　　29　　日
                    交通法庭    法  官  春生
以上正本證明與原本無異。
如不服本裁定應於收受送達後5 日內向本院提出抗告書狀敘述抗
告之理由抗告於台灣高等法院高雄分院。
中　　華　　民　　國　　96　　年　　9 　　月　　29　　日
                                書記官  唐淑嫻
